【裁判字號】    89,訴,14
【裁判日期】    891101
【裁判案由】    營利事業所得稅
【裁判全文】
臺中高等行政法院裁定                                八十九年度訴字第一四號
    原      告  甲○○即榮吉土木包工業
    訴訟代理人  丙○○
    被      告  財政部台灣省中區國稅局
    代  表  人  乙○○（局長）
右當事人間因營利事業所得稅事件，原告不服財政部中華民國八十九年六月五日台財
訴第000000000號訴願決定，提起行政訴訟。本院裁定如左：
    主  文
原告之訴駁回。
訴訟費用由原告負擔。
    理  由
一、按「當事人於終局判決後，不得就同一法律關係更行起訴，此為一事不再理之原
    則，違背此原則者，即屬法所不許。」前行政法院著有四十四判字第四十四判例
    。訴訟標的為確定判決或和解之效力所及者，行政法院應以裁定駁回之，復為行
    政訴訟法第一百零七條第一項第九款所明定。本件原告八十三年度營利事業所得
    稅結算申報，適用擴大書面審核，列報所得額為新台幣（下同）六、二四八、○
    六四元，而稅額計算欄則以按同業利潤標準核算課稅所得額二、二一四、三一三
    元，乘稅率百分之二十五減累進差額一○、○○○元後，應納稅額五四三、五七
    八元，扣抵暫繳稅款一四六、五一五元、扣繳稅額一、二八六元後自行繳納三九
    五、七一七元。被告查核時認原告本期列報營業收入淨額二二、一四三、一三○
    元、營業成本一○、七三八、七八四元，營業費用五、一六九、二一二元，營業
    淨利六、二三五、一三四元，非營業收入一二、九三○元，全年所得額六、二四
    八、○六四元，課稅所得額六、二四八、○六四元，乃據以核算應納稅額一、五
    五二、○一五元，應補稅額一、○○八、四三七元。原告不服，申請復查及提起
    訴願、再訴願均遭駁回，嗣提起行政訴訟、再審之訴，亦據行政法院以八十六年
    度判字第二六八七號、八十七年度判字第一六一七號判決駁回，有各該訴願書、
    判決書在卷足憑。原告又以同一課稅事實，向被告所屬苗栗縣分局申請更正，經
    該分局函復應依行政法院八十七年度判字第一六一七號判決處理，原告猶未甘服
    ，提起訴願，訴願決定以其對已確定之行政處分復行爭執，從程序上駁回，依首
    揭說明，自無不合。原告復提起行政訴訟，仍難謂合法，應予駁回。
二、依行政訴訟法第一百零七條第一項第九款、第一百零四條、民事訴訟法第九十五
    條、第七十八條裁定如主文。
中    華    民    國     八十九      年     十一     月     一        日
                    臺中高等行政法院第 二 庭
                                審 判 長 法  官  沈水元
                                         法  官  林秋華
                                         法  官  王德麟
右正本證明與原本無異。
如不服本裁定，應於收受本裁定後十日內以書狀敘述理由，經由本院向最高行政法院
提起抗告。並應繳納送達用雙掛號郵票拾份（每份三十四元）。
中    華    民    國     八十九      年     十一     月     一        日
                                         書記官  丁俊賢


司法院資訊處製作；財團法人民間司法改革基金會備份。
